# 在建工程核销

提问人：xuekuaiji2011 时间：2021-01-16 18:33:04
在建工程以前年度已全额计提坏账准备，今年打算核销掉，借 在建工程减值准备 贷 在建工程，后面附上总办会议决议，是不是就可以了。。

回答人：chenyiwei
1 、需关注是否符合《关于印发中央企业账销案存资产管理工作规则的通知》（国资发评价[2005]13号）、《企业资产损失财务处理暂行办法》
（财企[2003]233号）等文件规定的资产损失核销条件。
2 、如果满足条件的，则应履行必要的内外部审批程序。不同企业的审批程序、权限和流程可能不同，请以本企业的流程和程序为准。